【裁判字號】    97,易緝,193
【裁判日期】    971128
【裁判案由】    竊盜
【裁判全文】
臺灣臺北地方法院刑事判決             97年度易緝字第193號
公  訴  人  臺灣臺北地方法院檢察署檢察官
被      告  乙○○
上列被告因竊盜案件，經檢察官聲請簡易判決處刑（97年度偵字
第1161號），本院認不宜以簡易判決處刑，改依通常程序審理，
嗣被告準備程序中為有罪之陳述，經本院合議庭裁定由受命法官
獨任進行簡式審判程序審理，並判決如下：
    主  文
乙○○竊盜，累犯，處有期徒刑肆月，如易科罰金，以新臺幣壹
仟元折算壹日。
    事  實
一、乙○○前於民國94年間因違反動產擔保交易法案件，經臺灣
    桃園地方法院以93年度桃簡字第1321號判決判處有期徒刑4
    月確定，而於94年9月9日縮刑期滿執行完畢。詎其仍不知悛
    悔，竟意圖為自己不法之所有，於96年12月22日下午6時30
    分，在臺北市○○○路之「自由廣場」前，搭乘甲○○所駕
    駛之車牌號碼002-LZ號營業小客車，欲前往臺北火車站，途
    經臺北市中正區○○○路與中山南路口，趁甲○○停等紅燈
    疏於注意之際，徒手竊取甲○○所有置放於該車內右前座手
    煞車旁之塑膠袋1個 (內裝有現金新臺幣《以下同》488元、
    駕駛執照、行車執照各1張、鑰匙1串等物)，得手後即開啟
    車門離去，嗣為甲○○發覺，旋下車追趕而與乙○○發生拉
    扯，並報警查獲，始悉上情。
二、案經臺北市政府警察局中正第一分局報告臺灣臺北地方法院
    檢察署檢察官偵查聲請簡易判決處刑，經本院認不宜以簡易
    判決處刑，改依通常程序審理，嗣乙○○在本院準備程序中
    為有罪之陳述，經合議庭裁定由受命法官獨任進行簡式審判
    程序審理。
    理  由
一、上開犯罪事實，業據被告乙○○於本院準備程序中及審理時
    坦認不諱，並有被害人甲○○於警詢時之指述綦詳（見臺灣
    臺北地方法院檢察署《下稱臺北地檢署》97年度偵字第1161
    號卷第14頁至第16頁），且有當場查獲被告之員警黃誠之職
    務報告、臺北地檢署檢察官公務電話紀錄、臺北市政府警察
    局中正一分局扣押筆錄、扣押物品清冊、贓物認領保管單各
    1份等件（見同上偵查卷第6頁、第17頁至第20頁、第22頁、
    第45頁）在卷可資佐證，足認被告任意性自白核與事實相符
    。本件事證明確，被告犯行堪以認定，應依法論科。
二、按，刑法搶奪罪之性質，係乘人不備而掠取之，故須用不法
    之腕力，自財物所持人支配範圍內，移轉於自己之所持，方
    與該項罪質相符。若乘人不備竊取他人所有物者，自應構成
    竊盜罪，有最高法院22年上字第1334號判例、19年上字533
    號判例意旨，可供參照。次按，刑法第329條準強盜罪雖未
    如刑法第328條強盜罪之規定，將實施強暴、脅迫所導致被
    害人或第三人不能抗拒之要件予以明文規定，惟必於竊盜或
    搶奪之際，當場實施之強暴、脅迫行為，已達使人難以抗拒
    之程度，其行為之客觀不法，方與強盜行為之客觀不法相當
    ，而得與強盜罪同其法定刑，亦即刑法第329條擬制為強盜
    之強暴、脅迫構成要件行為，乃指達於使人難以抗拒之程度
    者而言，此有司法院釋字第630號解釋理由書及最高法院96
    年台上字第6918號判決、96年台上字7380號判決意旨甚明。
    又按，竊盜罪既遂與未遂之區別，應以所竊之物已否移入自
    己權力支配之下為標準。若已將他人財物移歸自己所持，即
    應成立竊盜既遂罪。至其後將已竊得之物遺棄逃逸，仍無妨
    於該罪之成立，亦有最高法院17年上字第509號判例，可資
    依循。是本件被告既係趁被害人疏於注意，竊取上開財物得
    手後，始為被害人發覺而下車追趕，且在被害人下車追趕、
    拉扯中，亦未施用不法腕力，達於使人難以抗拒之程度，故
    核被告所為，係犯刑法第320條第1項之竊盜罪。又被告前於
    94年間因違反動產擔保交易法案件，經臺灣桃園地方法院以
    93年度桃簡字第1321號判決判處有期徒刑4月確定，而於94
    年9月9日縮刑期滿執行完畢乙情，有臺灣高等法院被告前案
    紀錄表在卷可稽，其於受前揭徒刑之執行完畢，5年以內故
    意再犯本案有期徒刑以上之罪，為累犯，應依刑法第47 條
    第1項之規定加重其刑。爰審酌被告不思進取，反以徒手竊
    取他人財物，危害他人財產及社會治安，惟斟酌其竊取之財
    物價值甚為低微，暨其犯罪動機、手段、目的、所得利益等
    一切情狀，量處如主文所示之刑，並諭知易科罰金之折算標
    準。
據上論斷，應依刑事訴訟法第273條之1第1項、第299條第1項前
段，刑法第320條第1項、第47條第1項，刑法施行法第1條之1第
1項、第2項前段，判決如主文。
本案經檢察官賴秋萍到庭執行職務。
中    華    民    國    97    年    11    月    28    日
                  刑事第五庭    法  官  鄭昱仁
以上正本證明與原本無異。
如不服本判決應於收受送達後10日內向本院提出上訴書狀，並應
敘述具體理由；其未敘述上訴理由者，應於上訴期間屆滿後20日
內向本院補提理由書（均須按他造當事人之人數附繕本）「切勿
逕送上級法院」。告訴人或被害人如對於本判決不服者，應具備
理由請求檢察官上訴，其上訴期間之計算係以檢察官收受判決正
本之日期為準。
                                書記官  宋德華
中    華    民    國    97    年    11    月    28    日
附錄本案論罪科刑法條：
中華民國刑法第320條
（普通竊盜罪、竊佔罪）
意圖為自己或第三人不法之所有，而竊取他人之動產者，為竊盜
罪，處 5 年以下有期徒刑、拘役或 5 百元以下罰金。
意圖為自己或第三人不法之利益，而竊佔他人之不動產者，依前
項之規定處斷。
前二項之未遂犯罰之。


司法院資訊處製作；財團法人民間司法改革基金會備份。
